【裁判字號】    97,台上,2557
【裁判日期】    970612
【裁判案由】    違反毒品危害防制條例等罪
【裁判全文】
最高法院刑事判決            九十七年度台上字第二五五七號
上  訴  人  甲○○
選任辯護人  林志忠律師
上列上訴人因違反毒品危害防制條例等罪案件，不服台灣高等法
院台中分院中華民國九十七年三月二十七日第二審判決（九十六
年度上重訴字第六五號，起訴案號：台灣南投地方法院檢察署九
十六年度偵字第一五五七、一九八九、二三四五號），提起上訴
，本院判決如下：
    主  文
上訴駁回。
    理  由
按刑事訴訟法第三百七十七條規定：上訴於第三審法院，非以判
決違背法令為理由，不得為之。是提起第三審上訴，應以原判決
違背法令為理由，係屬法定要件，如果上訴理由書狀未依據卷內
訴訟資料，具體指摘原判決不適用何種法則或如何適用不當，或
所指摘原判決違法情事，顯與法律規定得為第三審上訴理由之違
法情形，不相適合時，均應認其上訴為違背法律上之程式，予以
駁回。本件原審經審理結果，認為上訴人甲○○販賣第一級毒品
海洛因及第二級毒品甲基安非他命部分之犯行明確，因而撤銷第
一審關於此部分所為科刑之判決，改判論處上訴人販賣第一級毒
品二十三罪罪刑（各處有期徒刑十五年）及販賣第二級毒品十六
罪罪刑，已詳敘調查、取捨證據之結果及憑以認定犯罪事實之心
證理由。並就上訴人否認此等部分犯行之供詞及其所辯各語認非
可採，予以論述。原判決併引證人廖淑女、陳靜宜、邱國進、黃
榮祥、洪憲英及陳姿綾於警詢中所為分別向上訴人購買海洛因、
安非他命之陳述，資為認定上訴人有意圖營利販賣第一級及第二
級毒品犯行之論據，已於理由內說明廖淑女、陳靜宜、邱國進、
黃榮祥、洪憲英等上開供證，係於警方業因監聽得知上訴人與彼
等交易毒品後，為求證而對彼等詢問時所為，非於彼等施用毒品
遭警查獲之情形下所供，較無為圖減輕己身刑責而為不實供述之
虞，且其中陳靜宜、邱國進詢問地點在看守所，非警方辦公室，
嗣檢察官偵訊時，廖淑女等並均具結陳明於警詢時所為上開陳述
均屬實在，另陳姿綾則以證人身分接受警詢，於當日檢察官訊問
時亦稱警詢所言實在各節，依此綜合判斷，因認上開供證確係廖
淑女等人本於自由意志下所為之任意性陳述，具有可信之特別情
況，復為證明犯罪事實所必要，均有證據能力。並就廖淑女等人
嗣於第一審審理中，翻異前供所述僅與上訴人合資購買毒品云者
，如何係屬事後迴護上訴人之詞，不足採信，論述其指駁之理由
甚詳。此乃原審本其職權之行使，對調查所得之證據定其取捨，
為價值上之判斷，據以於判決內認定上訴人之犯行，尚無違背客
觀上之經驗法則與論理法則。至廖淑女、黃榮祥、洪憲英上開警
詢係於警局中進行，並非於看守所，原判決雖誤為看守所，然此
尚不致動搖上開事實之認定，自非上訴意旨所指證據上理由矛盾
之違法。另上訴意旨以監聽譯文內容甚為簡略，廖淑女等上開警
詢中之陳述，內容則較詳盡，難謂係為求證監聽紀錄所為，而其
中陳靜宜、邱國進之警詢係於看守所進行，斯時其二人正遭羈押
，身體自由受拘束，面臨極大壓力，所為供述尤難認具有較可信
之特別狀況，又廖淑女等人警詢後旋由檢察官復訊，警詢中所受
恐懼、壓迫必延續至偵訊時，是彼等具結證稱警詢中所言實在，
亦難謂係出於任意性之陳述，乃原判決竟未比較廖淑女等前後不
一致之陳述作成時外部附隨環境、條件，並為必要之說明，遽捨
棄彼等於法院審理中經交互詰問所為之供述不採，而採信上開警
詢、偵查中未經詰問之陳述，有理由不備之違法云云，指摘原判
決，則係對原判決已於理由內指駁說明之事項，徒憑己見任意指
摘，重為事實上之爭執，核與法律規定得上訴第三審之理由不相
適合。再者，量刑之輕重，係屬事實審法院得依職權自由裁量之
事項，苟於量刑時，已以行為人之責任為基礎，並斟酌刑法第五
十七條各款所列情狀，而未逾越法定範圍，又未濫用其職權，即
不得遽指為違法。原判決關於上訴人意圖營利販賣第一級及第二
級毒品部分之犯行，於量刑時，已依上揭規定，就上訴人為謀個
人私利，販賣毒品，危害社會甚鉅，及其犯罪之手段、素行、販
賣毒品之期間、次數、所得利益，與犯後一再飾詞狡辯，避重就
輕之態度等一切情狀，予以綜合考量，而為刑之量定，既未逾越
法定刑度，又未濫用自由裁量之權限。上訴意旨雖以其他有關販
賣第一級毒品之諸多案件，均經判處較輕之刑云云，然他案情形
，與本件情節本未盡相符，基於個案拘束之原則，自不得以他案
之判決結果或量刑，執為原判決違法之論據，上訴意旨徒執他案
之量刑指摘原判決，亦顯非適法之第三審上訴理由。至其餘上訴
意旨，或未依據原判決及卷證資料，具體表明原判決如何違背法
令，徒憑個人主觀意見，對原審職權之適法行使，漫事爭論，或
就原判決理由已詳為論斷之事項，任意指摘，亦不足憑以辨認原
判決已具備違背法令之形式要件。依上揭說明，本件上訴為違背
法律上之程式，應予駁回。
據上論結，應依刑事訴訟法第三百九十五條前段，判決如主文。
中    華    民    國  九十七  年    六    月   十二   日
                      最高法院刑事第四庭
                          審判長法官  張  淳  淙
                                法官  劉  介  民
                                法官  張  春  福
                                法官  蔡  彩  貞
                                法官  徐  文  亮
      本件正本證明與原本無異
                                      書  記  官
中    華    民    國  九十七  年    六    月  二十三  日
                                                      K


司法院資訊處製作；財團法人民間司法改革基金會備份。
